臺灣新北地方法院板橋簡易庭小額民事判決
111年度板小字第260號
原      告  泰安產物保險股份有限公司

法定代理人  李松季  


訴訟代理人  詹偉佑  
            賴德謙  
被      告  洪崑棠  
上列當事人間請求侵權行為損害賠償事件，本院於民國111年3月
8日言詞辯論終結，判決如下：
    主      文
被告應給付原告新臺幣31,859元，及自民國110年12月23日起至
清償日止，按週年利率5%計算之利息。
原告其餘之訴駁回。
訴訟費用新臺幣1,000元，由被告負擔新臺幣830元，餘由原告負
擔。
本判決原告勝訴部分得假執行。
    事實及理由
一、原告主張：被告於民國110年4月26日下午4時30分許，騎乘
    車牌號碼000-000號普通重型機車，行經新北市○○區○○路000
    巷00號與連城路347巷16弄口處，因支線道車未暫停讓幹道
    車先行，與由原告承保車體損失險、訴外人林易昌駕駛其所
    有之車牌號碼000-0000號自用小客車（下稱系爭車輛）發生
    碰撞，系爭車輛因而受損。經訴外人北達汽車股份有限公司
    （下稱北達公司）、奕昕企業社修復後，原告依約賠付車體
    修復費用新臺幣（下同）38,161元（工資：30,923元、零件
    ：7,238元），並已理賠完畢。為此，爰依保險法第53條、
    民法第181條第1項、第191條之2前段之規定，請求被告賠償
    損害等語。並聲明：被告應給付原告38,161元，及自起訴狀
    繕本送達翌日起至清償日止，按週年利率5%計算之利息。
二、被告則以：否認被告應負肇事責任等語，資為抗辯。並聲明
    ：原告之訴駁回。
三、法院之判斷：
  ㈠原告主張被告於上開時、地騎乘前揭機車，與系爭車輛發生
    碰撞，致系爭車輛受損等事實，業據提出新北市政府警察局
    道路交通事故當事人登記聯單暨初步分析研判表、北達公司
    、奕昕企業社出具之估價單及統一發票、車損照片為憑，並
    據本院依職權向新北市政府警察局中和分局調閱本件道路交
    通事故卷宗，核認無訛，且為被告所不爭執，是依本院調查
    證據之結果，認原告上開主張為真正。
  ㈡按行至無號誌或號誌故障而無交通指揮人員指揮之交岔路口
    ，支線道車應暫停讓幹線道車先行，道路交通安全規則第10
    2條第2項前段定有明文。又按「慢」字，用以警告車輛駕駛
    人前面路況變遷，應減速慢行。「停」標字，用以指示車輛
    至此必須停車再開，道路交通標誌標線號誌設置規則第163
    條第1項、第177條第1項前段亦有明定。另按因故意或過失
    ，不法侵害他人之權利者，負損害賠償責任；汽車、機車或
    其他非依軌道行駛之動力車輛，在使用中加損害於他人者，
    駕駛人應賠償因此所生之損害，民法第184條第1項前段、第
    191條之2前段分定明文。經查，本件事故發生時，天候晴、
    日間自然光線、視距良好、柏油路面、乾燥無缺陷、無障礙
    物等情，有道路交通事故調查報告表㈠在卷可稽，足見依事
    故發生時現場狀況及客觀條件，被告並無不能注意之情事，
    又觀諸卷附道路交通事故現場圖，可見被告騎乘機車行駛之
    路段前劃設「停」之標誌，被告騎乘機車欲穿越新北市○○區
    ○○路000巷00號與新北市中和區連城路347巷16弄交岔路口時
    ，即應停車再開，然參以被告於警詢時自陳：伊沿16弄欲過
    347巷，因於停止線已見對方準備煞車，來不及而滑出去撞
    上等語，足認被告騎乘機車行經事故地點時，確未依標誌之
    指示停車再開，且未禮讓幹線道車先行而有過失，另佐以新
    北市政府警察局道路交通事故初步分析表記載：「洪崑棠騎
    乘車牌號碼000-000號普通重型機車，支線道車未暫停讓幹
    線道車先行。巷口「停」標線。林易昌駕駛車牌號碼000-00
    00號自用小客車，尚未發現肇因。」，益徵原告主張被告上
    開時、地騎乘前揭機車，因支線道車未暫停讓幹線道車先行
    ，致發生本件事故，應可採信。被告空言辯稱其無肇事責任
    ，然未提出證據為憑，委不可採。
  ㈢又按被保險人因保險人應負保險責任之損失發生，而對於第
    三人有損失賠償請求權者，保險人得於給付賠償金額後，代
    位行使被保險人對於第三人之請求權。但其請求之金額，以
    不逾賠償金額為限，保險法第53條第1項著有明文。另按物
    被毀損時，被害人除得依民法第196條請求賠償外，並不排
    除民法第213條至第215條之適用。依民法第196條請求賠償
    物被毀損所減少之價額，得以修復費用為估定之標準，但以
    必要者為限（例如：修理材料以新品換舊品，應予折舊）。
    被害人如能證明其物因毀損所減少之價額，超過必要之修復
    費用時，就其差額，仍得請求賠償【最高法院77年度第9次
    民事庭會議決議㈠可資參照】。查系爭車輛修復費用為38,16
    1元（工資：30,923元、零件：7,238元），此有前揭估價單
    及統一發票附卷可考。惟該修復費用中零件部分既係以新品
    換舊品，則應扣除折舊後計算其損害。復依行政院財政部發
    布之「固定資產耐用年數表」規定，汽車如非屬運輸業用客
    車、貨車，其耐用年數為5年，並依同部訂定之「固定資產
    折舊率表」規定，耐用年數5年依定率遞減法之折舊率為千
    分之369，其最後1年之折舊額，加歷年折舊累計額，其總和
    不得超過該資產成本原額10分之9。準此，系爭車輛係於
    105年11月出廠，有系爭車輛行車執照影本在卷足憑，至事
    故發生之110年4月26日，系爭車輛之實際使用年數為4年6月
    ，故原告就零件部分得請求之金額應以936元為限（計算式
    如附表），加計工資30,923元，共31,859元，即為原告得請
    求之修車費用。
四、綜上所述，原告依保險代位及侵權行為損害賠償之法律關係
    ，請求被告給付31,859元，及自起訴狀繕本送達翌日即110
    年12月23日起至清償日止，按週年利率5%計算之利息，為有
    理由，應予准許。逾此範圍之請求，則無理由，應予駁回。
五、本件原告勝訴部分係適用小額訴訟程序所為被告敗訴之判決
    ，爰依職權宣告假執行，並確定本件訴訟費用額為原告已繳
    納之第一審裁判費1,000元，由被告負擔830元，餘由原告負
    擔。
中　　華　　民　　國　　111 　年　　3 　　月　　25　　日
                  臺灣新北地方法院板橋簡易庭
                            法  官  施函妤
以上為正本係照原本作成。
如不服本判決，應於送達後20日內，向本院提出上訴狀並表明上
訴理由，如於本判決宣示後送達前提起上訴者，應於判決送達後
20日內補提上訴理由書（須附繕本）。
中　　華　　民　　國　　111 　年　　3 　　月　　25　　日
                            書記官  吳昌穆
附錄：
一、民事訴訟法第436條之24第2項：
    對於小額程序之第一審裁判上訴或抗告，非以其違背法令為
    理由，不得為之。
二、民事訴訟法第436條之25：
    上訴狀內應記載上訴理由，表明下列各款事項：
    (一)原判決所違背之法令及其具體內容。
    (二)依訴訟資料可認為原判決有違背法令之具體事實。
三、民事訴訟法第471 條第1 項：（依同法第436 條之32第2 項
    規定於小額事件之上訴程序準用之）上訴狀內未表明上訴理
    由者，上訴人應於提起上訴後二十日內，提出理由書於原第
    二審法院；未提出者，毋庸命其補正，由原第二審法院以裁
    定駁回之。
附表：
折舊時間           金額
第1年折舊值        7,238×0.369=2,671
第1年折舊後價值    7,238-2,671=4,567
第2年折舊值        4,567×0.369=1,685
第2年折舊後價值    4,567-1,685=2,882
第3年折舊值        2,882×0.369=1,063
第3年折舊後價值    2,882-1,063=1,819
第4年折舊值        1,819×0.369=671
第4年折舊後價值    1,819-671=1,148
第5年折舊值        1,148×0.369×(6/12)=212
第5年折舊後價值    1,148-212=936